---
title: "Análisis preliminar anchoveta"
author: "María José Zúñiga"
date: "2023-06-20"
output: pdf_document
---

```{r global-options, include=FALSE}
knitr::opts_chunk$set(echo=F, warning=FALSE, message=FALSE,collapse=TRUE,fig.align="center",fig.pos="h!")
```


```{r results='hide'}
## Librerías requeridas
 paquetes <- c("stringr", "tidyverse", "kableExtra","ggplot2","ggthemes",
               "patchwork","dplyr","reshape","here","pdftools","ggpubr","tidyr")
 lapply(paquetes, require, character.only = TRUE)
 
```


```{r echo=FALSE}
## Directorios de trabajo
dir.0   <- here() 
dir.s0   <- here("codigo_admb_modificado_A") 
dir.fun <- here("funciones") 
#dir.Rdata<-here("Rdata","Esc_CVcru")

```


```{r echo=FALSE}
## Cargar funciones
source(here(dir.fun,"functions.R")) 
source(here(dir.fun,"Fn_CrearRdata.R"))
source(here(dir.fun,"Fn_Data.frame.R"))
source(here(dir.fun,"Fn_Figuras.R"))
source(here(dir.fun,"Fn_Tablas.R"))
source(here(dir.fun,"Fn_PBRs.R")) 
source(here(dir.fun,"removefile.R"))										   									
```

# Revisión de los datos

```{r eval=FALSE, include=F}
## Compilar y ejecutar modelo ADMB
setwd(dir.s0)
#para mac
system("~/admb-12.2/admb MAE323")
system("./MAE323")

source(here("funciones","removefile.R"))
removefileadmb(dir.s0,"MAE323") 

```

# Generar escenarios de sensibilidad

- m1: CV=100, dt fijo + q fijo
- m2: CV=100, dt variable + q fijo
- m3: CV=100, dt fijo + q variable
- m4: CV=100, dt variable + q fijo

- m1: CV=0.3, dt fijo + q fijo
- m2: CV=0.3, dt variable + q fijo
- m3: CV=0.3, dt fijo + q variable
- m4: CV=0.3, dt variable + q fijo

- m1: CV=0.5, dt fijo + q fijo
- m2: CV=0.5, dt variable + q fijo
- m3: CV=0.5, dt fijo + q variable
- m4: CV=0.5, dt variable + q fijo

- m1: CV=0.1, dt fijo + q fijo
- m2: CV=0.1, dt variable + q fijo
- m3: CV=0.1, dt fijo + q variable
- m4: CV=0.1, dt variable + q fijo


```{r}

NombrecarpetaEsc<-"Sensibilidad_mpdh2023_Anch"
# 2. Crear un nuevo directorio  donde se encuentran los análisis de sensibilidad
dir.esc <- here(NombrecarpetaEsc)
dir.create(path=dir.esc, showWarnings = TRUE, recursive = TRUE)
file.copy(c(here("codigo_admb_modificado_S","MAE323m.dat"),here("codigo_admb_modificado_S","MAE323m.tpl")),dir.esc)


# Caso base
data1        <- lisread(here("codigo_admb_modificado_S","MAE323m.dat")) 
names(data1) <- str_trim(names(data1), side="right")
dat1         <- data1
#------------------------------------------
#S1 CV = 100, dt fijo y q fijo
dat1         <- data1
dat1$Ind[,7] <- 100 # cv mpdh
dat1$Ind[,10] <- 0.16 # dt fijo
dat1$nbloq_qmph <- 1 # bloques q
dat1$ano_inicio_nbloq_qmph <- 1991 # año inicio q

writeData(here(NombrecarpetaEsc,"MAE323m1.dat"), dat1, append=F)
file.rename(here(NombrecarpetaEsc,"MAE323m.tpl"),here(NombrecarpetaEsc,"MAE323m1.tpl"))
file.copy(here("codigo_admb_modificado_S","MAE323m.tpl"),dir.esc)
#------------------------------------------
#S2 CV = 100, dt variable y q fijo
dat1         <- data1
dat1$Ind[,7] <- 100 # cv mpdh
dat1$Ind[,10] <- c(rep(0.16,12),
                   .13,.15,.14,.14,.16,.16,.18,.18,.20,.23,.27,
                   .24,.19,.24,.19,.16,.19,.14,.24,.27,.20) # dt variable
dat1$nbloq_qmph <- 1 # bloques q
dat1$ano_inicio_nbloq_qmph <- 1991 # año inicio q

writeData(here(NombrecarpetaEsc,"MAE323m2.dat"), dat1, append=F)
file.rename(here(NombrecarpetaEsc,"MAE323m.tpl"),here(NombrecarpetaEsc,"MAE323m2.tpl"))
file.copy(here("codigo_admb_modificado_S","MAE323m.tpl"),dir.esc)
#------------------------------------------
#S3 CV = 100, dt variable y q bloque
dat1         <- data1
dat1$Ind[,7] <- 100 # cv mpdh
dat1$Ind[,10] <- c(rep(0.16,12),
                   .13,.15,.14,.14,.16,.16,.18,.18,.20,.23,.27,
                   .24,.19,.24,.19,.16,.19,.14,.24,.27,.20) # dt variable
dat1$nbloq_qmph <- 3 # bloques q
dat1$ano_inicio_nbloq_qmph <- c(1991,2010,2013) # año inicio q

writeData(here(NombrecarpetaEsc,"MAE323m3.dat"), dat1, append=F)
file.rename(here(NombrecarpetaEsc,"MAE323m.tpl"),here(NombrecarpetaEsc,"MAE323m3.tpl"))
file.copy(here("codigo_admb_modificado_S","MAE323m.tpl"),dir.esc)
#------------------------------------------
#S4 CV = 0.3, dt variable y q bloque
dat1         <- data1
dat1$Ind[,7] <- 0.3 # cv mpdh
dat1$Ind[,10] <- c(rep(0.16,12),
                   .13,.15,.14,.14,.16,.16,.18,.18,.20,.23,.27,
                   .24,.19,.24,.19,.16,.19,.14,.24,.27,.20) # dt variable
dat1$nbloq_qmph <- 3 # bloques q
dat1$ano_inicio_nbloq_qmph <- c(1991,2010,2013) # año inicio q

writeData(here(NombrecarpetaEsc,"MAE323m4.dat"), dat1, append=F)
file.rename(here(NombrecarpetaEsc,"MAE323m.tpl"),here(NombrecarpetaEsc,"MAE323m4.tpl"))
file.copy(here("codigo_admb_modificado_S","MAE323m.tpl"),dir.esc)

#------------------------------------------
#S5 CV = 0.3, dt variable y q bloque
dat1         <- data1
dat1$Ind[,7] <- 0.15 # cv mpdh
dat1$Ind[,10] <- c(rep(0.16,12),
                   .13,.15,.14,.14,.16,.16,.18,.18,.20,.23,.27,
                   .24,.19,.24,.19,.16,.19,.14,.24,.27,.20) # dt variable
dat1$nbloq_qmph <- 3 # bloques q
dat1$ano_inicio_nbloq_qmph <- c(1991,2010,2013) # año inicio q

writeData(here(NombrecarpetaEsc,"MAE323m5.dat"), dat1, append=F)
file.rename(here(NombrecarpetaEsc,"MAE323m.tpl"),here(NombrecarpetaEsc,"MAE323m5.tpl"))
file.copy(here("codigo_admb_modificado_S","MAE323m.tpl"),dir.esc)
#------------------------------------------
#S6 CV = 0.5, dt variable y q bloque
dat1         <- data1
dat1$Ind[,7] <- 0.5 # cv mpdh
dat1$Ind[,10] <- c(rep(0.16,12),
                   .13,.15,.14,.14,.16,.16,.18,.18,.20,.23,.27,
                   .24,.19,.24,.19,.16,.19,.14,.24,.27,.20) # dt variable
dat1$nbloq_qmph <- 3 # bloques q
dat1$ano_inicio_nbloq_qmph <- c(1991,2010,2013) # año inicio q

writeData(here(NombrecarpetaEsc,"MAE323m6.dat"), dat1, append=F)
file.rename(here(NombrecarpetaEsc,"MAE323m.tpl"),here(NombrecarpetaEsc,"MAE323m6.tpl"))
file.copy(here("codigo_admb_modificado_S","MAE323m.tpl"),dir.esc)

dat1         <- data1

```


```{r}
data1        <- lisread(here("codigo_admb_modificado_A","MAE323m.dat")) 
names(data1) <- str_trim(names(data1), side="right")
dat1         <- data1
rep1         <- reptoRlist(here("codigo_admb_modificado_A","MAE323m.rep"))
std1         <- read.table(here("codigo_admb_modificado_A","MAE323m.std"),header=T,sep="",na="NA",fill=T) 
```

```{r}
Datos<-dat1$Ind %>% data.frame()
names(Datos)<-c("year","reclas","cv_R","pelaces","cv_P","mpdh","cv_M","desembarque","cv_D")
kbl(Datos)
```



```{r fig.height=3,fig.width=4}
Datos1<-Datos[,c(1,2,4,6)] %>% melt(id="year")
Datos1[Datos1==0]<-NA

ggplot(Datos1,aes(x=year,y=value/1000000))+xlim(2000,2024)+
  geom_line(aes(color=variable))+geom_point(aes(color=variable))+
  ylab("Biomasas (millones de t)")+xlab("Años")+ggtitle("Anchoveta centro-sur")+
  theme_bw()
  

```

```{r}

year<-rep1$years
mph_obs<-rep1$mphobs
mph_pred<-rep1$mphpred
BD_modelo<-rep1$SSB

Data1<-data.frame(year,mph_obs,mph_pred,BD_modelo)
#Data1

std1 %>% filter(name=="log_qrecl") 
std1 %>% filter(name=="log_qpela")
std1 %>% filter(name=="log_qmph")

```

```{r fig.height=3,fig.width=4}
Data2<-Data1%>% melt(id="year")
Data2[Data2==0]<-NA
ggplot(Data2,aes(x=year,y=value/1000000))+xlim(2000,2024)+ylim(NA,1.0)+
  geom_line(aes(color=variable),alpha=.3)+geom_point(aes(color=variable))+
  ylab("Biomasas (millones de t)")+xlab("Años")+ggtitle("Anchoveta centro-sur")+
  theme_bw()
```


```{r}
names_ind<- c('Crucero_verano', 
                'Crucero_otoño',
                'Crucero_huevos', 
                'Desembarques') 
  #observados 
  years<-rep1$years
  reclasobs     <-rep1$reclasobs %>% na_if(0)
  pelacesobs    <-rep1$pelacesobs %>% na_if(0)
  mphobs        <-rep1$mphobs %>% na_if(0)
  desembarqueobs<-rep1$desembarqueobs %>% na_if(0)
          #data.frame observados 
          indobs  <- data.frame(
                     reclasobs,
                     pelacesobs,
                     mphobs,
                     desembarqueobs) %>% 
                     #na_if(0) %>% 
                     magrittr::set_colnames(names_ind) %>%
                     mutate(Asesoria="Hito 2",type='observado',yrs= years) %>% 
                     melt(id.var=c('yrs','type', 'Asesoria'))  
          
  #predichos
  reclaspred     <-rep1$reclaspred 
  pelacespred    <-rep1$pelacespred 
  mphpred        <-rep1$mphpred
  desembarquepred<-rep1$desembarquepred
          #data.frame predichos
          indpred  <- data.frame(
                      reclaspred,
                      pelacespred,
                      mphpred,
                      desembarquepred) %>% 
                      #na_if(0) %>% 
                      magrittr::set_colnames(names_ind) %>%
                      mutate(Asesoria="Hito 2",type='predicho',yrs= years) %>% 
                      melt(id.var=c('yrs','type', 'Asesoria')) 
```


```{r}
ggplot(data=indobs,aes(x=yrs,y=value,color=variable))+
       geom_point()+
       geom_line(data=indpred,aes(x=yrs,y=value,color=variable))+
  xlim(2000,2024)+
  ylab("Biomasas (millones de t)")+xlab("Años")+ggtitle("Anchoveta centro-sur")+
  theme_bw()
```



```{r fig.height=6,fig.width=6}


  DataRes <- indobs %>%
              mutate(
              Res=(log(indobs$value)-log(indpred$value)),
              Pred=log(indpred$value))

r1.1  <-ggplot(DataRes, aes(yrs,Res)) + 
  geom_smooth()+
  geom_bar(stat='identity', position='dodge') +
  geom_hline(yintercept = 0) + 
  facet_wrap(. ~ variable, ncol = 1) + 
  labs(x= 'Año', y = 'Residuales (escala log)') +
  theme_bw(base_size=9.5)

r2.2  <-ggplot(DataRes, aes(Pred,Res)) + 
  geom_smooth()+
  geom_point(size = 1.5) + 
  geom_hline(yintercept = 0) + 
  facet_wrap(. ~ variable, ncol = 1) +
  labs(x= 'Predicho (log)', y = 'Residuales') + 
  theme_bw(base_size=9.5)


r4.4 <- ggplot(DataRes, aes(sample = Res)) + 
  stat_qq() + 
  stat_qq_line() + 
  facet_wrap(. ~ variable, ncol = 1) +
  labs(x= 'Sample Quantiles', y ='Theoretical') + 
  theme_bw(base_size=9.5)

r1.1+r2.2+r4.4

```

