---
title: "Descripción de Datos de entrada y supuestos de un modelo estadístico estructurado por tallas en escala trimestral implementado en ADMB"
author: "María José ..."
date: '`r format(Sys.Date(),"%B, %d, %Y")`'
output: 
  pdf_document:
      toc: TRUE
      toc_depth: '3'
      number_sections: yes
urlcolor: blue   
---

\newpage

```{r global-options, include=FALSE}
knitr::opts_chunk$set(echo=F, warning=FALSE, message=FALSE,collapse=TRUE,fig.align="center",fig.pos="h!")
```

```{r results='hide'}
## Librerías requeridas
 paquetes <- c("stringr", "tidyverse", "kableExtra","ggplot2","ggthemes",
               "patchwork","dplyr","reshape","here","pdftools")
 lapply(paquetes, require, character.only = TRUE)
 
 
```

# directorio de trabajo
```{r}
dir.0   <- here() 
dir.1   <- here(dir.0,"codigos_admb") 

source(here("funciones","functions.R")) 

```



# Ejecución del modelo trimestral implementado en admb 

Revisar modelo, arroja error en la hessiana!

```{r eval=FALSE, include=F}
setwd(dir.1)
#para mac
system("~/admb-12.2/admb modtrim")
system("./modtrim")
#para windows
#system("admb MAE323")
#system("MAE323")


```

# Contexto

El objetivo del taller de datos y modelos de mayo 2023 es realizar una revisión y descripción de los datos de entrada  y principales supuestos del modelo estadístico con dinámica en tallas y escala trimestral implementado en ADMB propuesto en proyecto FIPA 2018-49.



# Revisión general de los datos de entrada y ponderadores

El período de la serie histórica va desde 1994 hasta 2018 (se actualizará más adelante)
Se consideran 12 años para conseguir el equilibrio (averiguar porque y donde entran esos años (inicio o final?)


## Datos biológicos

- Ojiva de madurez sexual a la talla (averiguar de donde se obtienen los parámetros de la ojiva)
- talla media de madurez (11.5 para sardina común confirmar!!)
- Vector de pesos medios constante para todos los años (averiguar de donde se obtienen los parámetros de la relación longitud-peso)
- Mortalidad natural igual a 0.37 (trimestral, averiguar de donde se obtienen los parámetros de la relación logitud-peso) 
- Parámetros de crecimiento:

   - Loo = 18.1 (cm), (fijo)
   - k=0.185 (trimestral???), (fijo) 
   - Lr=7.0 (prior, es estimado por el modelo) (longitud de reclutas)
   - sr=1.5 (se usa para la matriz talla-talla, no recuerdo si tiene que ver con la amplitud, averiguar)
   - b=0.5 (también se usa en matriz talla-talla, un ponderador, no recuerdo para qué, averiguar)
         
- Relación stock-recluta, se asume steepness h=1 (no hay relación stock-recluta, sólo una media con desvíos)

## Índices de abundancia

- biomasa del crucero de verano (reclas) en toneladas se asignan al trimestre 1 desde 2000 al 2018.
- biomasa del crucero de otoño (pelaces) en toneladas se asignan al trimestre 2 desde el 2003 al 2018.
- biomasa desovante método de producción de huevos (mph) en toneladas se asigna al trimestre 4 (revisar, porque hay un solo registro de ese dato el 2010)
- está la opción de incluir un índice de cpue pero no hay información de este índice en el código de sardina, quizás se deba eliminar o subir CV).
- desembarques en toneladas asignados a cada trimestre desde 1994 al 2018. Revisar un desembarque que se escapa el 2010, está raro. Averiguar de donde vienen los desembarques, si son oficiales de sernapesca o vienen de los datos de estructuras de tallas ponderadas a las capturas de IFOP.

## Estructuras de tallas 

- Las estructuras de tallas de reclas se asignan al trimestre 1 desde el 2000 al 2018.
- Las estructuras de tallas de pelaces se asignan al trimestre 2 desde el 2003 al 2018.
- Las estructuras de tallas de la flota se asignan a cada trimestre desde el 2001 al 2018.


Nota: Durante el primer y segundo trimestre se encuentran peces bajo la talla media de madurez. (alta presencia de juveniles)
La actividad pesquera se concentra entre los dos primeros trimestres, vulnerando principalmente los individuos bajo talla media de madurez.
Durante el tercer trimestre se registran los niveles más bajos de desembarques producto principalmente de la veda reproductiva establecida entre los meses de julio a octubre principalmente.

## Ponderadores de la información:

### Coeficientes de variación (CV)

Todos los CVs se asumen constantes para todos los años de la serie

- CV reclas = 0.2
- CV pelaces = 0.2
- CV mpdh = 0.3
- CV desembarques = 0.05

### Tamaños de muestra (nm)

Todos los nm se asumen constantes para todos los años de la serie

- nm reclas = 15
- nm pelaces = 15
- nm flota = 30

## Selectividad

-  Selectividad logística para la flota y constante para todos los años
-  Selectividad para el crucero de verano es igual a 1, es decir, no hay escape, el arte de pesca no es selectivo.
-  Selectividad para el crucero de otoño es casi casi filo de cuchillo. 

## Capturabilidad

log_q_pel:
> exp(-0.301147458898)
[1] 0.7399686

log_q_recl:
> exp(0.0246927766013)
[1] 1.025


## Crecimiento


## Reclutamiento


Se asume que el desove ocurre a mitad de cada trimestre

\newpage

# FIGURAS 
```{r }
  B <- readLines(here(dir.0,"codigos_admb","modtrim.dat"),encoding="UTF-8")
  C <- readLines(here(dir.0,"codigos_admb","modtrim.rep"),encoding="UTF-8") 
  
yrs     <-as.numeric(B[2])
ntrim      <-as.numeric(B[4])
nyear_equi <-as.numeric(B[6])
ntallas    <-as.numeric(B[8])
tallas     <-as.numeric(strsplit(B[114],"\t")[[1]])
madurez    <-as.numeric(strsplit(B[428],"\t")[[1]])
pesos_med  <-as.numeric(strsplit(B[430],"\t")[[1]])
#-------------------------------------------------------------------------------
names_ind<-strsplit(B[9],"\t")
names_ind[[1]][1]<-"year"
rowind<-10:109 #filas de indices de abundancia
ncol_ind<-15
yrs<-length(rowind)
ind<-matrix(nrow=yrs,ncol=ncol_ind)
for(i in 1:yrs){ind[i,]<-as.numeric(strsplit(B[rowind[i]],"\t")[[1]])}
colnames(ind)<-names_ind[[1]]
#-------------------------------------------------------------------------------
#Composiciones de edad de la flota 
rowpfo<-118:217 #filas de proporcion de la flota observados
pf_obs<-matrix(nrow=yrs,ncol=ntallas)
for(i in 1:length(rowpfo)){pf_obs[i,]<-as.numeric(strsplit(B[rowpfo[i]],"\t")[[1]])}
colnames(pf_obs)<-tallas

#Composiciones de edad de reclas
rowpR<-221:320 #filas de proporcion de reclas observados
pR_obs<-matrix(nrow=yrs,ncol=ntallas)
for(i in 1:length(rowpR)){pR_obs[i,]<-as.numeric(strsplit(B[rowpR[i]],"\t")[[1]])}
colnames(pR_obs)<-tallas
#Composiciones de edad de pelaces
rowpP<-325:424 #filas de proporcion de pelaces observados
pP_obs<-matrix(nrow=yrs,ncol=ntallas)
for(i in 1:length(rowpP)){pP_obs[i,]<-as.numeric(strsplit(B[rowpP[i]],"\t")[[1]])}
colnames(pP_obs)<-tallas

```

### Datos biológicos

```{r}
ojivamadurez<-data.frame(tallas,
                         prop=madurez)

x1<-ggplot(ojivamadurez,aes(tallas,prop))+
  geom_line()+
  geom_point()+ 
  labs(x="Tallas (cm)", y="Proporción") +  
     ggtitle('Ojiva de madurez a la talla')+
    theme(panel.background = element_rect(fill ="gray95")) +
  theme_bw(base_size=10) 
  
pesosmedios<-data.frame(tallas,
                         prop=pesos_med)

x2<-ggplot(pesosmedios,aes(tallas,prop))+
  geom_line()+
  geom_point()+ 
  labs(x="Tallas (cm)", y="Pesos medios (grs)") +  
     ggtitle('Pesos medios a la talla')+
    theme(panel.background = element_rect(fill ="gray95")) +
  theme_bw(base_size=10) 
  
x1+x2
```



###  Indices de abundancia

```{r fig.height=8,fig.width=6,echo=FALSE}

rep         <- reptoRlist(here(dir.0,"codigos_admb","modtrim.rep"))
std         <- read.table(here(dir.0,"codigos_admb","modtrim.std"),header=T,sep="",na="NA",fill=T) 
  

year<-as.numeric(substr(ind[,1],1,4))
trim<-as.numeric(substr(ind[,1],6,6))

dataInd<-as.data.frame(ind) 
cpue_obs<-dataInd$CPUE %>% na_if(0)
reclas_obs<-dataInd$RECLAS %>% na_if(0)
pelaces_obs<-dataInd$PELACES %>% na_if(0)
mph_obs<-dataInd$MPH %>% na_if(0)
desem_obs<-dataInd$Desemb %>% na_if(0)


library("zoo")
data_index<-data.frame(year,trim,cpue_obs,reclas_obs,pelaces_obs,mph_obs,desem_obs) %>%
            mutate(ytr=as.yearqtr(paste(year," Q",trim,sep=""))) %>% 
            melt(id.vars=c("year","trim","ytr"))

 ggplot(data_index) +
    geom_bar(aes(x = ytr, y = value), 
             stat="identity", fill='gray66', color = 'gray28') + 
   facet_wrap(~variable,dir = 'v', as.table = TRUE,ncol=1,scales = "free_y") + 
   labs(x="Años/Trimestres", y="Índices") +  
   theme_bw() + 
scale_x_yearqtr(format = "%Y-T%q")+
    theme(plot.title = element_text(size = 8))
 
```

###  desembarques trimestrales

```{r fig.height=4,fig.width=6,echo=FALSE}
 ggplot(data_index %>% filter(variable=="desem_obs")) +
    geom_boxplot(aes(x = as.factor(trim), y = value),notch = TRUE) +  
    #facet_grid(rows=vars(year),  as.table = TRUE,scales = "free") + 
   labs(x="Trimestres", y="Desembarques (t)") +  
   theme_bw() + 
    theme(plot.title = element_text(size = 12))

```


###  Tallas medias trimestrales de la flota

```{r fig.height=4,fig.width=6,echo=FALSE}

year_dat<-as.numeric(substr(ind[,1],1,4))
trim_dat<-as.numeric(substr(ind[,1],6,6))

data_flo<-as.data.frame(pf_obs) %>% mutate(year=year_dat,trim=trim_dat)%>% mutate(ytr=as.yearqtr(paste(year," Q",trim,sep=""))) %>% melt(id.vars=c("year","trim","ytr"))


tallamediaF<-as.numeric(strsplit(C[16]," ")[[1]])[2:101]
tallamediaR<-as.numeric(strsplit(C[19]," ")[[1]])[2:101]
tallamediaP<-as.numeric(strsplit(C[22]," ")[[1]])[2:101]

Tflota<-as.data.frame(tallamediaF)%>% 
   mutate(year=year_dat,trim=trim_dat)%>% 
   mutate(ytr=as.yearqtr(paste(year," Q",trim,sep="")))


ggplot(Tflota[Tflota$tallamediaF != 0, ])+
    geom_boxplot(aes(x = as.factor(trim), y = tallamediaF),notch = TRUE)+  
    labs(x = 'Trimestres', y = 'Talla media (cm)') +
     ggtitle('FLOTA')+
   theme_bw() + 
    theme(plot.title = element_text(size = 8))


```

###  Estructuras de tallas trimestrales de la flota 

```{r fig.height=10,fig.width=10,echo=FALSE}

ggplot(data_flo) + 
    geom_bar(aes(x = variable, y = value), stat="identity", fill='gray66', color = 'gray28') + 
    facet_grid(year~trim,  as.table = TRUE,scales = "free") + 
    labs(x = 'Tallas', y = 'Proporción') +
    theme(panel.background = element_rect(fill ="gray99")) + 
    theme(panel.grid=element_line(color=NA)) + 
     ggtitle('FLOTA')+
    theme(plot.title = element_text(size = 6))

```

###  Estructuras de tallas cruceros acústicos de verano

```{r fig.height=10,fig.width=10,echo=FALSE}
year_dat<-as.numeric(substr(ind[,1],1,4))
trim_dat<-as.numeric(substr(ind[,1],6,6))

data_Reclas<-as.data.frame(pR_obs) %>% mutate(year=year_dat,trim=trim_dat)%>% melt(id.vars=c("year","trim"))

ggplot(data_Reclas) + 
    geom_bar(aes(x = variable, y = value), stat="identity", fill='gray66', color = 'gray28') + 
    facet_grid(year~trim,  as.table = TRUE,scales = "free") + 
    labs(x = 'Tallas', y = 'Proporción') +
    theme(panel.background = element_rect(fill ="gray99")) + 
    theme(panel.grid=element_line(color=NA)) + 
     ggtitle('CRUCERO DE VERANO')+
    theme(plot.title = element_text(size = 8))

```

###  Estructuras de tallas cruceros acústicos de otoño

```{r fig.height=10,fig.width=10,echo=FALSE}
year_dat<-as.numeric(substr(ind[,1],1,4))
trim_dat<-as.numeric(substr(ind[,1],6,6))

data_Pela<-as.data.frame(pP_obs) %>% mutate(year=year_dat,trim=trim_dat)%>% melt(id.vars=c("year","trim"))

ggplot(data_Pela) + 
    geom_bar(aes(x = variable, y = value), stat="identity", fill='gray66', color = 'gray28') + 
    facet_grid(year~trim,  as.table = TRUE,scales = "free") + 
    labs(x = 'Tallas', y = 'Proporción') +
    theme(panel.background = element_rect(fill ="gray99")) + 
    theme(panel.grid=element_line(color=NA)) + 
     ggtitle('CRUCERO OTOÑO')+
    theme(plot.title = element_text(size = 8))

```

###  Selectividades a la talla


```{r fig.height=8,fig.width=4,echo=FALSE}
#Composiciones de edad de pelaces
rowselF<-152:251 #filas de proporcion de pelaces observados
selF<-matrix(nrow=yrs,ncol=ntallas+1)

for(i in 1:length(yrs)){
   selF[i,]<-as.numeric(strsplit(C[rowselF[i]]," ")[[1]])
}

selF<-selF[,2:34]
colnames(selF)<-tallas

data_selF<-as.data.frame(selF) %>% mutate(year=year_dat,trim=trim_dat)%>% melt(id.vars=c("year","trim"))


selR<-as.numeric(strsplit(C[253]," ")[[1]])
selR<-data.frame(tallas,sel=selR[2:34])

selP<-as.numeric(strsplit(C[255]," ")[[1]])
selP<-data.frame(tallas,sel=selP[2:34])

x1<-ggplot(data_selF) + 
   geom_point(aes(x=variable,y=value,colour=year))+ 
    labs(x = 'Tallas', y = 'Selectividad') +
     ggtitle('FLOTA')+ 
   theme_bw() + 
    theme(plot.title = element_text(size = 8))

x2<-ggplot(selR) + 
   geom_point(aes(x=tallas,y=sel))+ 
    labs(x = 'Tallas', y = 'Selectividad') +
     ggtitle('CRUCERO VERANO')+ 
   theme_bw() + 
    theme(plot.title = element_text(size = 8))

x3<-ggplot(selP) + 
   geom_point(aes(x=tallas,y=sel))+ 
    labs(x = 'Tallas', y = 'Selectividad') +
     ggtitle('CRUCERO OTOÑO')+ 
   theme_bw() + 
    theme(plot.title = element_text(size = 8))


x1 / x2 /x3

```

